【裁判字號】    95,訴,1169
【裁判日期】    950907
【裁判案由】    妨害公務等
【裁判全文】
臺灣臺中地方法院刑事判決              95年度訴字第1169號
公  訴  人  臺灣臺中地方法院檢察署檢察官
被      告  甲○○
                    國民
上列被告因妨害公務等案件，經檢察官聲請以簡易判決處刑（94
年度偵字第18318號），本院豐原簡易庭認不宜依簡易判決處刑
，改依通常訴訟程序，被告在本院準備程序進行中就被訴事實為
有罪之陳述，本院合議庭裁定由受命法官獨任依簡式審判程序判
決如下：
    主    文
甲○○犯損壞公務員職務上掌管之物品罪，累犯，處有期徒刑參
月，如易科罰金，以銀元參佰元即新臺幣玖佰元折算壹日；又犯
毀損他人物品罪，累犯，處拘役伍拾日，如易科罰金，以銀元參
佰元即新臺幣玖佰元折算壹日；又犯不能安全駕駛動力交通工具
罪，累犯，處拘役伍拾日，如易科罰金，以銀元參佰元即新臺幣
玖佰元折算壹日。應執行有期徒刑參月、拘役玖拾日，如易科罰
金，均以銀元參佰元即新臺幣玖佰元折算壹日。
          事    實
一、甲○○曾因公共危險案件，經本院於民國92年7月31日以92
    年豐交簡字第184號判處應執行有期徒刑5月確定，於93年5
    月14日執行完畢，猶不知悔改；復於94年11月6日15時30分
    許，酒後已達不能安全駕駛動力交通工具之程度，仍騎乘車
    號SXW-287號輕型機車，途沿臺中縣豐原市○○路，行經總
    督戲院前處停車廣場，因故不滿乙○○，竟基於公然侮辱及
    毀損之犯意，向乙○○辱罵：「幹你娘…」等足以貶抑他人
    名譽之話語，公然侮辱乙○○，並將乙○○所有車號 JCN-
    741號重型機車翻倒多次後倒立，致該機車外殼損壞，致生
    損害於乙○○。嗣經警到場帶回甲○○，詎甲○○於同日20
    時許，在臺中縣政府警察局豐原分局翁子派出所內，另基於
    毀損公物及侮辱公務員之犯意，損壞由翁子派出所警員所職
    務上所掌管之辦公室內之辦公桌致凹陷，並對正依法執行職
    務之警員李文生吐檳榔汁，及辱罵：「幹你娘…」等足以貶
    抑他人名譽之話語當場侮辱。嗣於同日20時10分，測得其呼
    氣酒精濃度為每公升零點52毫克，換算前述騎乘機車時已逾
    每公升零點55毫克，顯已達不能安全駕駛動力交通工具之程
    度。
二、案經乙○○訴由臺中縣警察局豐原分局報告臺灣臺中地方法
    院檢察署檢察官偵查後聲請以簡易判決處刑，本院改依通常
    程序之簡式審判程序審理。
        理    由
壹、程序方面：
一、本件檢察官偵查後聲請以簡易判決處刑，惟本院豐原簡易庭
    認不宜逕以簡易判決處刑，移送本院改依通常訴訟程序審理
    。
二、按除被告所犯為死刑、無期徒刑、最輕本刑為3年以上有期
    徒刑之罪或高等法院管轄第一審案件者外，於法院行準備程
    序進行中，被告先就被訴事實為有罪之陳述時，審判長得告
    知被告簡式審判程序之旨，並聽取當事人、代理人、辯護人
    及輔佐人之意見後，裁定進行簡式審判程序；且受命法官行
    準備程序，與法院或審判長有同一之權限；又簡式審判程序
    之證據調查，不受刑事訴訟法第159條第1項、第161條之2、
    第161條之3、第163條之1及第164條至第170條規定之限制，
    刑事訴訟法第273條之1第1項、第279條第2項前段、第273條
    之2分別定有明文。
三、查本件被告所犯為死刑、無期徒刑、最輕本刑為3年以上有
    期徒刑以外之罪，且非高等法院管轄第一審之案件，經本院
    合議庭裁定由受命法官行準備程序時，被告就被訴事實為有
    罪之陳述後，復經本院合議庭裁定由受命法官獨任行簡式審
    判程序，是其證據之調查，自不受刑事訴訟法第159條第1項
    、第161條之2、第161條之3、第163條之1及第164條至第170
    條規定之限制，合先敘明。
貳、實體方面：
一、訊據被告甲○○對於上開事實均坦承不諱，核與告訴人乙○
    ○所訴情節相符，並有臺中縣政府警察局豐原分局翁子派出
    所警員張佑出具之職務報告書、現場照片16幀、被告之酒精
    測試紀錄表、臺中縣政府警察局舉發違反道路交通管理事件
    通知單影本、刑法第185條之3案件測試觀察紀錄表、法務部
    88年5月18日法88檢字第001669號函附卷可憑，本件事證明
    確，被告犯行堪予認定。
二、按行為後法律有變更者，適用行為時之法律。但行為後之法
    律有利於行為人者，適用最有利於行為人之法律，刑法第2
    條第1項定有明文。被告於犯罪時之刑法第41條第1項前段規
    定：「犯最重本刑為5年以下有期徒刑以下之刑之罪，而受6
    個月以下有期徒刑或拘役之宣告，因身體、教育、職業、家
    庭之關係或其他正當事由，執行顯有困難者，得以1元以上3
    元以下折算1日，易科罰金。」又被告行為時之易科罰金折
    算標準，修正前罰金罰鍰提高標準條例第2條前段（現已刪
    除）規定，就其原定數額提高為1百倍折算1日，則本件被告
    行為時之易科罰金折算標準，應以銀元3百元折算1日，經折
    算為新臺幣後，應以新臺幣9百元折算為1日。惟95年7月1日
    修正公布施行之刑法第41條第1項前段則規定：「犯最重本
    刑為5年以下有期徒刑以下之刑之罪，而受6個月以下有期徒
    刑或拘役之宣告者，得以新臺幣1千元、2千元或3千元折算1
    日，易科罰金。」比較修正前後之易科罰金折算標準，以95
    年7月1日修正公布施行前之規定，較有利於受刑人，則應依
    刑法第2條第1項前項，適用修正前刑法第41條第1項前段規
    定，定其折算標準。
三、核被告所為，係犯刑法第138條損壞公務上掌管之物品罪、
    第140條第1項前段於公務員依法執行職務時當場侮辱罪、第
    309條第1項公然侮辱罪、第354條毀損罪及第185條之3之公
    共危險罪。被告行為後，94年1月7日修正公布之刑法，自95
    年7月1日施行，修正後之刑法刪除第55條關於牽連犯之規定
    。本件被告所犯上開損壞公務上掌管之物品、於公務員依法
    執行職務時當場侮辱罪二罪間，及所犯公然侮辱罪、毀損罪
    二罪間，均具有牽連犯之關係，依修正前即行為時之規定，
    應從一重之罪處斷；依修正後之刑法既已刪除牽連犯之規定
    ，則所犯上述各罪應依數罪併罰之規定分論併罰。比較新舊
    法之規定，修正後之規定並非較有利於被告，依刑法第2條
    第1項之規定，應適用行為時之法律，即適用修正前刑法第
    55條牽連犯之規定，從一重之損壞公務上掌管之物品罪及毀
    損罪處斷。又上開二罪，與公共危險罪之間，犯意各別，行
    為互殊，應予分論併罰。被告前受如事實欄所載刑之宣告及
    執行完畢，此有臺灣高等法院被告前案紀錄表及刑案資料查
    註表在卷可按，其前受有期徒刑執行完畢，於5年內再犯本
    件最重本刑為有期徒刑以上之罪，不論新舊法之規定，均為
    累犯，均應依修正前之刑法第47條之規定加重其刑。爰審酌
    被告犯罪之動機、目的、手段，酒精濃度，酒後失慮致罹法
    網，所生危害非鉅，犯罪後尚能坦承犯行，態度良好等一切
    情狀，分別量處如主文所示之刑及易科罰金之折算標準，並
    依較有利於被告之修正前刑法第51條第6款就判處拘役部分
    定其應執行之刑。
據上論斷，應依刑事訴訟法452條、第273條之1第1項、第299條
第1項前段，刑法第2條第1項前段、第138條、第140條第1項前段
、第185條之3、第309條第1項、第354條、修正前刑法第55條、
修正前刑法第47條、修正前刑法第41條第1項前段、修正前刑法
第51條第6款，罰金罰鍰提高標準條例第1條前段、修正前罰金罰
鍰提高標準條例第2條，現行法規所定貨幣單位折算新台幣條例
第2條，判決如主文。
本案經檢察官郭明嵐到庭執行職務。
中    華    民    國    95    年    9     月    7    日
                  刑事第七庭    法  官  郭德進
以上正本證明與原本無異。
如不服本判決，應於判決送達後10日內，向本院提出上訴狀。
中    華    民    國    95    年    9     月    8     日
                                書記官  陳惠玲
                                                      A


司法院資訊處製作；財團法人民間司法改革基金會備份。
